【裁判字號】    92,易,51
【裁判日期】    920128
【裁判案由】    竊盜等
【裁判全文】
臺灣新竹地方法院刑事判決                            九十二年度易字第五一號
    公  訴  人  臺灣新竹地方法院檢察署檢察官
    被      告  甲○○
右列被告因竊盜等案件，經檢察官提起公訴（九十一年度偵字第六二０二、九十一年
度毒偵字第一三四三號），本院判決如左：
    主  文
甲○○竊盜，未遂，累犯，處有期徒刑參月。又連續施用第二級毒品，累犯，處有期
徒刑捌月。扣案之安非他命毛重拾點壹公克沒收銷燬之；安非他命吸食器壹組沒收之
。應執行有期徒刑拾月。扣案之安非他命毛重拾點壹公克沒收銷燬；安非他命吸食器
壹組沒收之。
    事  實
一、甲○○前於民國八十七年間，因竊盜案件，經本院判處有期徒刑八月確定，甫於
    八十八年六月十五日執行完畢。
二、甲○○於九十一年十月二十八日下午二時五十分許，在新竹縣新豐鄉瑞興村九鄰
    一七二號前，見乙○○所持有使用之車號ＪＸ─四一０一號自用小客車停放該處
    ，且車門未上鎖之際，竟意圖為自己不法之所有，著手開啟車門，並進入車內尋
    找財物，適為乙○○發覺，報警查獲，致未得手。
三、甲○○前於八十七年間，因違反毒品危害防制條例案件，經本院以八十七年度毒
    聲字第六九五號裁定送觀察、勒戒結果，認無繼續施用毒品傾向，而由台灣新竹
    地方法院檢察署檢察官以八十七年度偵字第六六三三號為不起訴處分確定。復於
    八十八年間，因施用毒品犯行，經本院以八十八年度毒聲字第一六九六號裁定送
    觀察、勒戒結果，認有繼續施用毒品傾向，而由本院以八十八年度毒聲字第一九
    ０四號裁定令入戒治處所施以強制戒治，並於八十九年三月二十一日經本院以八
    十九年度毒聲字第八三六號裁定停止強制戒治，所餘期間付保護管束。甲○○上
    開犯行，業經本院以八十八年度竹簡字第六０一號判處有期徒刑五月。惟甲○○
    於上開保護管束期間，復因施用毒品，經本院以八十九年度毒聲字第一五九八號
    裁定撤銷停止戒治，令入戒治處所施以強制戒治，該部分犯行，亦經台灣高雄地
    方法院以八十九年度易字第五三八四號判處有期徒刑七月。詎甲○○復基於概括
    犯意，自九十一年四月下旬起至九十一年十月二十八日上午某時止，在新竹縣湖
    口鄉○○○路三０二號一Ｃ室租屋處，以將安非他命置於玻璃球吸食器內加熱燒
    烤成煙後吸食煙霧之方式，連續施用第二級毒品安非他命多次。嗣甲○○因上開
    竊盜案件為警逮捕，並於上址扣得安非他命毛重十點一公克及吸食器一組，經採
    尿檢驗，呈現安非他命陽性反應，始得知上情。而甲○○上開犯行業經本院以九
    十一年度毒聲字第一００一號裁定送戒治處所施以強制戒治中。
四、案經新竹縣警察局竹北分局報告台灣新竹地方法院檢察署檢察官偵查起訴。
    理  由
一、訊據被告甲○○對於上開時、地，著手竊取自小客車內之財物，適為使用人乙○
    ○發覺，致未得逞；且於上開時、地連續施用第二級毒品安非他命之事實，均於
    本院審理中坦承不諱（參本院九十二年一月十四日之審理筆錄）。竊盜部分核與
    被害人乙○○於警訊時指述情節相符；而施用毒品部分，被告於九十一年十月二
    十七日為警查獲時所採集之尿液，經送檢驗結果，呈現安非他命之陽性反應，有
    新竹縣衛生局於九十一年一月十八日之竹縣衛六字第九一０四二三號之尿液檢驗
    書及查獲煙毒麻藥案件尿液送驗記錄簿可參，並有扣案之安非他命毛重十點一公
    克及吸食器一組可稽。再查甲基安非他命經口服投與後，約百分之七十於二十四
    小時內自尿中排出，約百分之九十於九十六小時內自尿中排出，：：且甲基安非
    他命成分之檢出與其投與方式、投與量、個人體質、採尿時間與檢測儀器之精密
    度等諸多因素相關，因此僅憑尿液中呈甲基安非他命陽性反應，並無法確定推算
    吸食時間距採尿時間之長短，惟依上述資料推斷，最長可能不會超過四日，此有
    行政院衛生署藥物食品檢驗局八十一年二月八日（八一）藥檢壹字第００一一五
    六號函可查。是被上開自白部分內容應與事實相符，堪足採信。本案事證已臻明
    確，被告上開犯行洵堪認定。
二、被告甲○○前於八十七年間，因違反毒品危害防制條例案件，經本院以八十七年
    度毒聲字第六九五號裁定送觀察、勒戒結果，認無繼續施用毒品傾向，而由台灣
    新竹地方法院檢察署檢察官以八十七年度偵字第六六三三號為不起訴處分確定。
    復於八十八年間，因施用毒品犯行，經本院以八十八年度毒聲字第一六九六號裁
    定送觀察、勒戒結果，認有繼續施用毒品傾向，而由本院以八十八年度毒聲字第
    一九０四號裁定令入戒治處所施以強制戒治，並於八十九年三月二十一日經本院
    以八十九年度毒聲字第八三六號裁定停止強制戒治，所餘期間付保護管束。甲○
    ○上開犯行，業經本院以八十八年度竹簡字第六０一號判處有期徒刑五月。惟甲
    ○○於上開保護管束期間，復因施用毒品，經本院以八十九年度毒聲字第一五九
    八號裁定撤銷停止戒治，令入戒治處所施以強制戒治，該部分犯行，亦經台灣高
    雄地方法院以八十九年度易字第五三八四號判處有期徒刑七月，此有台灣高等法
    院被告全國前案紀錄表附卷可稽，是本案被告再犯施用毒品之犯行，應堪認定，
    自應依法論科。
三、核被告所為，係犯刑法第三百二十條第一項、第三項之竊盜未遂罪及毒品危害防
    制條例第十條第二項之施用第二級毒品罪；其就竊盜犯行部分係已著手竊盜行為
    之實施，惟未生取得財物之結果，其犯罪尚屬未遂，於依刑法第二十六條前段之
    規定，按既遂犯之刑度減輕其刑。又其持有安非他命之低度行為，應為施用安非
    他命之高度行為所吸收，不另論罪；而其先後多次施用第二級毒品犯行，時間密
    接且犯罪構成要件相同，顯係基於概括犯意所為，為連續犯，應依刑法第五十六
    條之規定論以一罪，並依法加重其刑。而被告於九十一年四月下旬起至九十一年
    九月十五日止施用安非他命犯行，雖未經起訴，惟該部分與已起訴部分具有連續
    犯之裁判上不可分關係，本院自得一併審理，併此敘明。被告所犯上開二罪，犯
    意各別，行為不同，應分論併罰。再被告前於八十七年間，因竊盜案件，經本院
    判處有期徒刑八月確定，甫於八十八年六月十五日執行完畢。此有台灣高等法院
    被告全國前案紀錄表附卷可憑，其受有期徒刑執行完畢後，五年內再犯本件有期
    徒刑以上刑之罪，均為累犯，各依法加重或遞加重其刑。被告所犯上開之竊盜未
    遂罪，有刑之加重減輕者，依法先加後減輕之。爰審酌被告正值青壯年、卻不思
    長進，為圖一己之私，竊取他人財物及一己施用毒品安非他命，危害健康至深且
    鉅，且經戒治後，仍不思改進、戒斷，惟犯後坦承犯行等一切情狀，分別量處如
    主文所示之刑，並定應執行之刑，以示懲戒。末扣案之安非他命毛重十點一公克
    ，係屬毒品危害防制條例管制之毒品，應依同條例第十八條第一項前段沒收銷燬
    之。而安非他命吸食器一組為被告所有，為供本案犯罪所用之物，業經被告於偵
    訊及本院審理時供陳在卷，併依法宣告沒收。
據上論斷，應依刑事訴訟法第二百九十九條第一項前段，毒品危害防制條例第十條第
第二項、第十八條第一項前段，刑法第十一條前段、第三百二十條第一項、第三項、
第二十六條、第五十六條、四十七條、第三十八條第一項第二款、第五十一條第五款
，罰金罰鍰提高標準條例第一條前段，判決如主文。
本案經檢察官邱朝智到庭執行職務。
中        華      民       國      九十二   年     一    月    二十八  日
                                       臺灣新竹地方法院刑事第一庭
                                           法  官    彭  淑  苑
右正本證明與原本無異。
如不服本判決，應於判決送達後十日內向本院提出上訴狀( 應附繕本 )，上訴於
臺灣高等法院。
                                           書記官    饒  興  蘭
中        華      民       國      九十二   年     一    月    二十八  日
附錄：本案論罪科刑法條全文
中華民國刑法第三百二十條(普通竊盜罪、竊佔罪)
意圖為自己或第三人不法之所有，而竊取他人之動產者，為竊盜罪，處五年以下有期
徒刑、拘役或五百元以下罰金。
意圖為自己或第三人不法之利益，而竊佔他人之不動產者，依前項之規定
處斷。
前二項之未遂犯罰之。
毒品危害防制條例第十條
施用第一級毒品者，處六月以上五年以下有期徒刑。
施用第二級毒品者，處三年以下有期徒刑。


司法院資訊處製作；財團法人民間司法改革基金會備份。
